【裁判字號】    97,交訴,28
【裁判日期】    980603
【裁判案由】    公共危險
【裁判全文】
臺灣宜蘭地方法院刑事判決              97年度交訴字第28號
公  訴  人  臺灣宜蘭地方法院檢察署檢察官
被      告  乙○○
上列被告因犯公共危險案件，經檢察官提起公訴（97年度偵字第
3747號），本院判決如下：
    主  文
乙○○犯肇事致人傷害逃逸罪，累犯，處有期徒刑拾月。
    犯 罪 事 實
一、乙○○曾因犯肇事逃逸案件，經臺灣士林地方法院以94年度
    交訴字第15號判決判處有期徒刑6月，緩刑3年確定，又因犯
    肇事逃逸案件，經國防部北部地方軍事法院判處應執行有期
    徒刑1年1月確定，於民國97年4月2日縮刑期滿執行完畢。詎
    仍不知警惕，於97年9月10日晚間，駕駛車號3436-KE號自用
    小客車，沿宜蘭縣冬山鄉○○路由羅東往三星方向行駛，於
    翌日即97年9月11日凌晨零時30分許，行經宜蘭縣冬山鄉○
    ○路124號前，因未注意車前狀況，自後追撞同向在前甲○
    ○所騎乘車號AN3-891號重型機車，致甲○○人車倒地，因
    之受有背部擦傷及挫傷、右下肢擦傷、右上臂擦傷、右腳踝
    扭傷等傷害（所涉過失傷害部分未據告訴）。乙○○肇事致
    甲○○受傷後，竟基於肇事逃逸之犯意，既未在肇事現場採
    取救護或其他必要措施，亦未報警處理，即駕車逃逸。嗣於
    97年9月11日下午，經警依掉落於現場之乙○○所駕駛自用
    小客車之車牌始循線查獲。
二、案經宜蘭縣政府警察局羅東分局報請臺灣宜蘭地方法院檢察
    署檢察官偵查起訴。
    理  由
壹、證據能力部分：
    按被告以外之人於審判外之言詞或書面陳述，除法律有規定
    者外，不得作為證據，刑事訴訟法第159條第1項定有明文。
    查本件證人甲○○於警詢之供述，雖屬被告以外之人於審判
    外之陳述，惟被告於本院調查證據時，已知有同法第159條
    第1項不得為證據之情形，而未於言詞辯論終結前聲明異議
    ，依同法第159條之5第2項之規定，視為有同條第1項之同意
    ，本院審酌上開證人之言詞陳述作成時之情況，認為適當，
    爰依同法第159條之5第1項之規定認有證據能力，合先敘明
    。
貳、實體部分：
一、訊據被告對於有於上開時地發生車禍事故並肇事逃逸等情，
    業於本院審理時坦承不諱，惟辯稱其係自行到案自首云云。
    經查，上開事實，業據證人甲○○於警詢時證述明確，並有
    道路交通事故現場圖、調查報告表、酒精測定紀錄表、自首
    情形紀錄表、現場照片在卷可稽，核均與被告前開任意性自
    白之事實相符，自堪信為真實。至被告雖辯稱其係自行到案
    自首云云，然經證人即承辦警員羅健興到庭證稱：「我們去
    處理的時候沒有看到車子，只有看到車牌，車牌掉落在現場
    ，我們聯絡車主徐永賢，車主當時有說車是被告開的，車主
    告訴我之後，他有說要自己帶被告來自首，他們說白天會來
    ，所以我就等他們」等語在卷（見本院卷第56-58頁筆錄）
    ，顯見於被告自行到警局前，警方已根據掉落於現場之車牌
    聯絡到車主，並循線得知肇事人係被告無誤，故被告辯稱其
    係自首云云，尚屬無據。綜上所述，本件事證明確，被告肇
    事逃逸之犯行堪以認定，應依法論科。
二、核被告所為，係犯刑法185條之4之駕駛動力交通工具肇事致
    人受傷而逃逸罪。查被告前因犯肇事逃逸案件，經國防部北
    部地方軍事法院判處應執行有期徒刑1年1月確定，於97年4
    月2日縮刑期滿執行完畢，有卷附臺灣高等法院被告前案紀
    錄表可按，其受有期徒刑之執行完畢後，5年內故意再犯本
    件有期徒刑以上之罪，為累犯，依法加重其刑。爰審酌被告
    前已有多次肇事後逃逸之犯行，又再度駕車肇事致人受傷後
    ，不留於現場救護而逃逸，其犯罪所生之危害非輕，及其素
    行、智識程度、犯後態度等一切情狀，量處如主文所示之刑
    。
據上論斷，應依刑事訴訟法第299條第1項前段，刑法第185條之4
、第47條第1項，判決如主文。
本案經檢察官張立言到庭執行職務
中    華    民    國    98    年    6     月    3     日
                  刑事第二庭審判長法  官  黃永勝
                                  法  官  陳映佐
                                  法  官  鄭貽馨
以上正本證明與原本無異。
如不服本判決應於收受送達後十日內向本院提出上訴書狀，並應
敘述具體理由；其未敘述上述理由者，應於上訴期間屆滿後二十
日內向本院補提理由書(均須按他造當事人之人數附繕本)「切勿
逕送上級法院」。
                                  書記官  高雪琴
中    華    民    國    98    年    6     月    4     日
附錄本案論罪科刑法條全文：
中華民國刑法第185條之4
駕駛動力交通工具肇事，致人死傷而逃逸者，處 6 月以上 5 年
以下有期徒刑。


司法院資訊處製作；財團法人民間司法改革基金會備份。
